臺灣臺中地方法院刑事判決
111年度訴字第1127號
公  訴  人  臺灣臺中地方檢察署檢察官       
被      告  林進長


被      告  林柏睿


被      告  張偉軍


被      告  黎志良



上列被告等因妨害秩序案件，檢察官提起公訴（111年度偵字第3
776、112169、15672號）後，聲請改依協商程序而為判決，本院
判決如下：
    主    文
林進長、林柏睿、張偉軍、黎志良犯在公共場所聚集三人以上下
手實施強暴罪，各處有期徒刑陸月，如易科罰金，均以新臺幣壹
仟元折算壹日。
    犯罪事實及理由
一、本件犯罪事實及證據：除證據部分，補充：被告等4人於本
    院準備程序中之自白，餘均引用起訴書之記載（如附件）。
二、另補充：又本案犯罪構成要件須聚集3人以上，性質上屬於
    聚合犯，而依刑法條文有「結夥三人以上」者，其主文之記
    載並無加列「共同」之必要（最高法院79年度台上字第4231
    號判決意旨參照），是本條文以「聚集三人以上」為構成要
    件，自應為相同解釋，附此敘明。
三、本件經檢察官與被告於審判外達成協商之合意且被告已認罪
    ，其合意內容為：被告等4人願受科刑範圍均為有期徒刑6 
    月，如易科罰金，均以新臺幣1 千元折算1 日之宣告。經查
    ，上開協商合意並無刑事訴訟法第455 條之4 第1 項所列情
    形之一，檢察官聲請改依協商程序而為判決，本院爰不經言
    詞辯論，於協商合意範圍內為協商判決，合予敘明。
四、應適用之法條：刑事訴訟法第452 條、第455 條之4 第2 項
    、第455 條之8 、第454 條第2 項，刑法第28條、第150條
    第1項後段、第41條第1 項前段，刑法施行法第1 條之1。
五、本判決除有刑事訴訟法第455 條之4 第1 項第1 款、第2 款
    、第4 款、第6 款、第7 款所定情形之一，或違反同條第2
    項規定者外，不得上訴。
六、如不服本判決，應於收受送達後20日內向本院提出上訴書狀
    （應敘述具體理由並附繕本）。上訴書狀如未敘述理由，應
    於上訴期間屆滿後20日內補提理由書於本院。
中　　華　　民　　國　　111 　年　　7 　　月　　21　　日
                  刑事第六庭    法  官  戰諭威
以上正本證明與原本無異。
                                書記官  譚系媛
中　　華　　民　　國　　111 　年　　7 　　月　　21    日

附錄本判決論罪之法條：
中華民國刑法第150條：
在公共場所或公眾得出入之場所聚集三人以上，施強暴脅迫者，
在場助勢之人，處1年以下有期徒刑、拘役或10萬元以下罰金；
首謀及下手實施者，處6月以上5年以下有期徒刑。
犯前項之罪，而有下列情形之一者，得加重其刑至二分之一：
一、意圖供行使之用而攜帶兇器或其他危險物品犯之。
二、因而致生公眾或交通往來之危險。　　　　　　　　　
　　　　　　　　　
附件：　　　　　　　　　
臺灣臺中地方檢察署檢察官起訴書
                                    111年度偵字第3776號
                                    111年度偵字第11219號
                                    111年度偵字第15672號
　　被　　　告　蔡淵証　男　38歲（民國00年0月0日生）
　　　　　　　　　　　　住彰化縣○○鄉○○路00號
　　　　　　　　　　　　居臺中市○○區○○路00巷00號704
　　　　　　　　　　　　　房
　　　　　　　　　　　　國民身分證統一編號：Z000000000號
　　　　　　　　林進長　男　41歲（民國00年00月00日生）
　　　　　　　　　　　　住○○市○○區○村○街00巷00號3
　　　　　　　　　　　　　樓
　　　　　　　　　　　　國民身分證統一編號：Z000000000號
　              林柏睿　男　43歲（民國00年0月0日生）
　　　　　　　　　　　　住○○市○區○○○○街0○0號
　　　　　　　　　　　　國民身分證統一編號：Z000000000號
                張偉軍　男　38歲（民國00年0月00日生）
　　　　　　　　　　　　住○○市○○區○○路00巷0號
　　　　　　　　　　　　居臺中市○區○○○街00巷00號5樓
　　　　　　　　　　　　　502房
　　　　　　　　　　　　國民身分證統一編號：Z000000000號
　              黎志良　男　39歲（民國00年0月0日生）
　　　　　　　　　　　　住○○市○○區○○路0段00巷00○
　　　　　　　　　　　　　00號
　　　　　　　　　　　　居臺中市○○區○○路00號4樓之2
　　　　　　　　　　　　國民身分證統一編號：Z000000000號
上列被告等因妨害秩序案件，已經偵查終結，認應提起公訴，茲
將犯罪事實及證據並所犯法條分敘如下：
　　　　犯罪事實
一、蔡淵証（綽號「菜頭」）因不滿廖韋程（綽號「二角」）對
    其前老闆林志評態度不佳，遂與廖韋程相約於民國111年1月
    16日2時許，在臺中市○○區○○○○路0段000號豐樂雕塑公園之
    公共場所「輸贏」（即打架），而與林進長、林柏睿、張偉
    軍、黎志良共同基於聚眾鬥毆之犯意聯絡，於約定之時間前
    往上址等候，適有張維倫接獲廖韋程之通知，於同日2時許
    ，先抵達上址，經蔡淵証上前詢問，確認張維倫係「二角」
    之朋友後，蔡淵証即持客觀上足供兇器使用之鐵鎚；林進長
    、林柏睿、張偉軍、黎志良則以徒手方式共同出手毆打張維
    倫，致張維倫因此受有頭部挫擦傷、胸部挫傷等傷害（業經
    撤回告訴）。經警據報到場處理，循線查悉上情。
二、案經張維倫訴由臺中市政府警察局第四分局報告偵辦。
　　　　證據並所犯法條
一、證據清單及待證事實：
編號 證據名稱 待證事實 1 被告蔡淵証於警詢及偵訊中之供述 被告蔡淵証坦承於上揭時、地，與「二角」相約輸贏，並出手毆打告訴人張維倫之事實。 2 被告林柏睿於警詢及偵訊中之供述 被告林柏睿坦承於上揭時、地，與被告蔡淵証一同前往上址，並出手毆打告訴人張維倫之事實。 3 被告林進長於警詢及偵訊中之供述 被告林進長坦承於上揭時、地，與被告蔡淵証一同前往上址之事實，惟矢口否認有何上開犯行，辯稱：伊擔心蔡淵証出事跟著過去，到場時蔡淵証已經跟對方扭打在一起云云。 4 被告張偉軍於警詢及偵訊中之供述 被告張偉軍坦承於上揭時、地，與被告蔡淵証一同前往上址之事實，並辯稱：到豐樂公園後，聽到有人喊有對方的人，對方的人有跟「菜頭」拉扯，伊就把對方往後拉，伊拉一次自己就摔倒在圍籬上，其他人應該有打對方等語。 5 被告黎志良於警詢及偵訊中之供述 被告黎志良坦承於上揭時、地，與被告林柏睿一同前往上址之事實，惟矢口否認有何上開犯行，辯稱：伊下車在豐樂公園閒晃，看見一個男子一直在講電話，有一群人跑過去，伊聽到講話有比較大聲，就走過去說不要吵架，然後大家就走了云云。 4 告訴人張維倫於警詢及偵訊中之指訴 證明被告等涉有上開共同傷害及聚眾鬥毆罪嫌之事實。 5 證人即同案被告林志評、許睿斌、趙謙翰、李孟軒；證人廖韋程、陳威浚、鄧育豐、劉繼友、廖錄鴻、吳泓陞等分別於警詢中之證述 全部犯罪事實。  現場監視器翻拍照片、中山醫藥大學附設醫院診斷證明書等。  
二、核被告蔡淵証所為，係犯第150條第2項第1款攜帶兇器聚眾
    鬥毆罪嫌、被告林進長、林柏睿、張偉軍、黎志良均涉犯同
    法第150條第1項聚眾鬥毆罪嫌。被告等就上開犯行，有犯意
    聯絡及行為分擔，為共同正犯。
三、報告意旨另認：被告等另涉有刑法第277條第1項傷害罪嫌等
    語。惟告訴人業已當庭撤回告訴，有本署偵訊筆錄在卷可稽
    。然此部份與前揭已起訴部分，具有想像競合之法律上同一
    關係，爰不另為不起訴處分，附此敘明。
四、依刑事訴訟法第251條第1項提起公訴。
　　此　致
臺灣臺中地方法院
中　　華　　民　　國　 111　　年　　4 　　月　　14　　日
　　　　　　　　　　　　　　　檢　察　官　吳婉萍
本件正本證明與原本無異
中　　華　　民　　國　 111　　年　　5 　　月　　10　　日
                              書  記  官  賴嘉信
所犯法條：
中華民國刑法第150條
在公共場所或公眾得出入之場所聚集三人以上，施強暴脅迫者，
在場助勢之人，處 1 年以下有期徒刑、拘役或 10 萬元以下罰
金；首謀及下手實施者，處 6 月以上 5 年以下有期徒刑。
犯前項之罪，而有下列情形之一者，得加重其刑至二分之一：
一、意圖供行使之用而攜帶兇器或其他危險物品犯之。
二、因而致生公眾或交通往來之危險。